Inventaris van het archief van het Ministerie van Waterstaat, Handel en Nijverheid, 1877-1905: Afdeling Posterijen (en Telegrafie), 1877-1892 en het Hoofdbestuur van de Rijkstelegraaf, 1878-1893
Nationaal Archief, Den Haag
- Leiden id V 23-11-1881, La H
Oude Tonge id V 28- 6-1882, 71
V 5- 1-1884, 67
V 15- 5-1885, 44
Oudewater Huur ptgebouw V 25- 2-1879, 51
V 20- 3-1879, 70
V 18- 7-1883, 82
Oudgastel Huur ptgebouw V 11- 1-1878, 43
V 14-11-1892, 158
Princenhage Huur ptgebouw V 1- 2-1882, 57
V 15- 10-1891, 190
Bestelling pws/agtn in buitenwijken I 16- 5-1885, 93 Inf
Purmerend Aankoop percelen voor ptgebouw V 30-10-1885, La B
V 14-12-1885, 8
V 4- 1-1886, 1
Raalte Huur ptgebouw V 4- 1-1888, 12
V 2- 6-1888, 1
V 12- 1-1889, 165
Raamsdonk Huur ptgebouw V 16- 6-1882, 65
V 23- 4-1890, 221
Raamsdonkveer Huur ptgebouw V 10- 7-1878, 87
Ravenstein id V 15- 2-1882, 67
V 17- 8-1883, 83
Renkum Huur ptgebouw V 9- 6-1881, 70
V 7- 7-1882, 80
Rhenen Huur ptgebouw V 7- 3-1884, 80
Ridderkerk id V 7- 2-1883, 61
V 31-10-1892, 180
Rilland Hulpkt behandelt agtn boven f 600,- V 6- 3-1885, 33
Roelofarendsveen Huur ptgebouw V 21- 2-1884, 86
Roermond-Thorn Bodeloop V 28-10-1882, 54
Roermond-Weert Begeleiding post door bslr V 28-10-1882, 54
Roosendaal Uitwisselingskantoor V 23- 4-1881, 140
Ppvervoer en visitatie V 28- 1-1882, La M
I 22- 3-1882, 164 Inf
V 29- 5-1885, 48
Verbetering ptgebouw V 4- 2-1892, 300
V 14-12-1891, 198
Roosendaal-Steenbergen Vervoer door J.v.d.Kar V 12- 6-1879, 55
Roosendaal-Vlissingen Vervoersvergoeding V 17- 8-1880, 48
Rotterdam Gebouw: Eigendom grond ptgebouw V 23- 5-1882, 73
Gebouw: Lokalen bij station DP V 20- 1-1892, 262
Rotterdam Diverse onderwerpen
Bestelling: Vertraging als gevolg van geopende bruggen V 13- 5-1878, 47
Bestelling: Aantal en tijdstippen V 21- 5-1878, 54
Bestelling: Op Nieuwjaarsdag V 7- 2-1879, 45
Bestelling: Pakjes, ook per paard en wagen V 12-11-1881, La C
V 13-12-1881, 56
Brievenbussen: Plaatsing V 28- 2-1878, 41
V 4- 4-1879, 27
Bijkantoren, opening t.b.v. pakketpost V 14- 3-1883, 73
V 29-10-1883, 47
Beurs: gebruik hijstoestel V 21- 5-1878, 69 bis
V 26- 1-1882, La I
Beurs: Inschakelen bij pakketpost V 18-10-1881, 62
Postritten naar stations V 7- 6-1883, 51
Verkoop frankeerzegels op kiosken V 25- 9-1886, 3
Magazijn op station Delftse Poort V 16- 8-1883, 62
V 19- 1-1884, 56
Rotterdam-Esschen Vergoeding rijksrijtuigen V 16- 8-1880, 209
V 13- 3-1882, 66
Rotterdam-Utrecht Ruimte voor cdr in postrijtuigen V 25- 4-1882, 77
Rotterdam-Zevenbergen Gebruik gehele postwagen V 26- 2-1878, 49
De Rijp Huur ptgebouw V 25-10-1882, 69
Rijssen id V 7- 9-1882, 29
Santpoort lokaal bij station HYSM V 19-11-1877, 10
Sappemeer Huur ptgebouw V 8- 9-1884, 49
Scheemda id V 18- 1-1878, 69
V 14- 2-1878, 45
V 14-12-1878, 64
V 31- 7-1888, 15
Sittard Aankoop en onderhoud ptgebouw V 25-11-1890, 170
V 2- 3-1891, 150
V 15- 9-1892, 193
Sliedrecht Zondagsdienst van directeur V 21- 1-1879, 69
Sloterdijk Huur postgebouw V 10- 7-1888, 1
V 14- 4-1888, 11
Sluis Huur ptgebouw V 4- 7-1882, 84
Soest Huur ptgebouw V 6-11-1891, 160
Stadskanaal Huur ptgebouw V 21- 1-1886, 9
V 24- 5-1889, 171
V 1- 6-1889, 274
V 18- 6-1889, La K
V 22-10-1890, 159
De Steeg Huur hulpkantoor V 30-10-1889, 175
V 8- 9-1890, 139
Steenbergen Huur ptgebouw V 22- 4-1892, 192
Steenwijk Vergroting woning ptdirecteur V 23- 1-1882, 89
Stompetoren Vervanging houten brievenbus door ijzeren V 28- 2-1878, 41
Terborgh Huur ptgebouw V 2- 1-1878, 42
V 15-12-1887, 10
V 18- 8-1892, 174
V 14- 9-1892, 174
Terschelling-Vlieland Postvervoer door V 13- 3-1878, 73 e.a.
W. en J. Klijn V 24- 5-1879, 62
Texel Huur ptgebouw V 30-11-1885, 12
Texel-Vlieland Postvervoer V 24- 5-1879, 62 e.a.
Tholen Huur ptgebouw V 1- 3-1892, 161
Aankoop grond voor ptgebouw V 3- 6-1892, 251
V 21-10-1892, 172
Tiel Aankoop perceel voor pgebouw V 24- 2-1883, 66
Tien Gemeten Aanschaf boot voor bestelling V 26-11-1879, 59
Tilburg Huur ptgebouw V 18- 7-1884, 53
V 31- 7-1884, 91
V 1- 3-1887, 12
V 11- 7-1887, 17
V 16- 8-1887, 10
V 29-12-1887, 16
Aankoop ptgebouw V 7- 1-1888, La Q
V 7- 4-1888, 4
V 23- 1-1892, 174
V 3- 2-1892, 130
V 16- 4-1892, 283
Uithuizen Huur ptgebouw V 12-10-1883, 50
I 22-10-1883, 190 Inf
V 29-10-1885, 20
Utrecht
Gebouw: Onderhoud postgebouw V 2- 9-1882, 54.
Gebouw: Riolering postgebouw V 30-10-1886, 11
Gebouw: Lokaal aan station V 8-11-1881, 62
Bijkantoren: Catharijnekade V 16-11-1889, 139
V 23-12-1889, La F
Bijkantoren: Twijnstraat V 11- 3-1891, 167
V 10- 4-1891, La R
V 23- 4-1891, 160
Bijkantoren: Weisteeg V 11- 3-1891, 167
V 10- 4-1891, La R
V 23- 4-1891, 160
Utrecht Diverse onderwerpen:
Buslichting d.m.v. paard en wagen V 12-10-1883, 53
Bestelwijken en formatie V 3- 5-1880, 49
Inrichting poststempelfabriek V 3-12-1877, 24
V 14-12-1877, 17
V 19- 1-1878, 37
Schildwachtbewaking V 22- 4-1884, 55
Utrecht-Werkhoven Bodeloop d.m.v. hittenkar V 2- 6-1879, 15
Vaals Tuin ptdirecteur V 3-11-1888, 117
Nevenbezigheden ptdirecteur V 19- 2-1879, 48
Uitwisselingskantoor V 17- 1-1883, 124
Vaals-Aken Bodedienst V 17- 1-1883, 124
Vaals-Wijlre Bodedienst V 28-10-1882, 54
Valkenswaard Huur ptgebouw V 10-11-1891, 132
V 9- 3-1892, 174
Velp Aankoop perceel voor ptgebouw V 11- 1-1878, 53
V 12- 2-1878, 31
Verbouwing/overtreding politieverordening V 20-12-1888, 252
I 27-12-1888, 240 Inf
V 29- 8-1889, La B
Velsen Omzetting; inrichting en onderhoud ptgebouw V 13- 8-1879, La I
V 8- 9-1884, 48
V 5- 8-1885, 73
Bestelling door postbode V 13- 8-1879, La I
Venendaal Huur ptgebouw; onvoldoende beheer door directeur V 1- 3-1887, 8
V 15- 3-1887, 7
V 11- 8-1887, 28
V 14-12-1888, 173
V 15-12-1888, 177
Venlo Overdracht grond van Oorlog voor ptgebouw V 13- 4-1888, 13
V 29- 5-1888, 16
V 12- 6-1888, 11
V 20- 8-1888, 5
Vorming depeches voor Vlis-singen V 10-12-1877, 19
Formatie-uitbreiding voor inklaring V 28-10-1882, 54
Uitwisselingskantoor V 17- 1-1883, 124
V 28- 3-1883, La E
Venlo-Luik Pakketpostverzending I 10- 1-1881, 139 Inf
Venray Huur ptgebouw V 19-10-1878, 75
V 16-11-1882, 57
V 14-11-1892, 155
Vianen-Vreeswijk Veerdienst V 13- 2-1891, 151
IJsvlet V 26- 1-1881, 42
Vlaardingen Aankoop perceel voor pgebouw V 10- 4-1885, 73
Vlieland Bestelling V 13- 3-1878, 73
Vervoer naar posthuis door A. Blom V 24- 5-1879, 62
id Vlichors door K.H. Sieben V 24- 5-1879, 62
id Klaringsvaartuig door B. Snooy V 24- 5-1879, 62
Vlieland-Terschelling Ppvervoer V 13- 3-1878, 73
Vlissingen Verbouwing pgebouw; privatenkwestie V 27-11-1882, 78
V 30- 1-1883, 54
Overbrengen post naar Indië-schepen V 22- 1-1878, 65
Pontons in havens V 9- 7-1883, La N e.a.
Vlijmen Huur ptgebouw V 10-11-1883, La K
V 3- 1-1884, 60
Voorburg Huur ptgebouw V 2- 6-1882, 83
Voorschoten id V 24- 2-1891, 170
Vreeswijk id V 16- 8-1884, 54
V 31- 7-1886, 4
Ongeval tijdens bestelling Vreeswijk-'t Veer V 22-12-1879, 71
Dienstuitvoering tijdens ijsgang V 26- 1-1881, 42
Vriezenveen Handel in sterke drank door bvngaarder V 2- 1-1882, 112
Vught Huur pgebouw V 27- 7-1880, 50
V 17- 8-1880, 50
V 18-12-1880, 48
V 10- 1-1881, 61
V 19- 4-1882, 51
V 24-12-1891, 136
Waalwijk Huur ptgebouw V 28- 9-1891, 205
Waddinxveen id V 2-12-1885, 13
V 29- 7-1885, 69
V 27-10-1886, 14
Warfum Huur ptgebouw V 5-11-1886, 31
Waspik id V 28-10-1880, 57
V 6-12-1880, 76
V 20- 2-1882, 76
V 30-11-1892, 168
Wassenaar Huur ptgebouw V 23- 5-1883, 48
V 13- 6-1883, 69
V 8- 2-1884, 73
Weert Huur ptgebouw V 26- 8-1882, 50
Verbouwing ptgebouw I 31- 1-1884, 173 Inf
Weesp Bewoning directeurswoning ptgebouw V 17- 7-1883, 44
Huur ptgebouw V 29-11-1884, 54
V 25- 5-1888, 10
Wemeldinge Huur ptgebouw V 15-12-1885, 5
Wichen Wijziging bodeloop i.v.m. pokziekte I 14- 4-1892, 299 Inf
Wildervank Huur ptgebouw V 10- 3-1879, 71
V 25- 6-1879, La P
V 9- 5-1890, 187
Willemstad Huur ptgebouw V 27- 9-1882, 54
Winkel id V 24- 4-1880, 66
V 24- 1-1890, 199
Winschoten Uitwisselingskantoor V 2- 3-1882, 185
Winsum Huur ptgebouw V 26- 4-1878, 64
V 30- 1-1879, 52
V 23- 9-1879, 66
Winterswijk Aankoop perceel voor ptgebouw V 18- 4-1889, 270
V 17- 6-1889, 315
V 24- 7-1889, 165
V 9-10-1889, 149
Uitwisselingskantoor V 28- 1-1882, La L
Winterswijk-Zutphen Treinendienst V 15- 5-1880, La N
Woerden Vestiging ptdienst in Kantongerecht; geschil in grensaanduiding V 14- 4-1887, 29
V 10- 4-1889, 184
V 26- 9-1889, 168
V 4- 6-1890, La O
V 30- 6-1890, 193
V 6- 9-1890, La G
V 18- 9-1890, 170
V 4- 2-1892, 202
V 10-11-1892, 184
V 30-11-1892, 169
Wolvega Huur ptgebouw V 19- 1-1878, 51
V 26- 3-1888, 7
V 5- 8-1892, 193
Workum id V 26- 9-1892, 57
Wormerveer Verplaatsing brievenbus V 11- 4-1878, 46
Woudrichem Huur ptgebouw V 27- 6-1882, 52
Wije-Zwolle Bodeloop d.m.v. rijwiel I 14- 4-1886, 149 Inf
I 24- 8-1886, 183 Inf
Wijk Huur bijpostkantoor V 16- 8-1890, 160
V 24- 1-1891, 151
Wijk bij Duurstede Huur ptgebouw V 26-11-1879, 56
V 8- 8-1882, 70
IJzendijke Huur ptgebouw V 22- 7-1882, 73
Fraude, gepleegd door dir. V 7- 7-1884, 64
V 4-12-1884, 59
Zaandijk Vestiging ptgebouw V 22-11-1880, 69
V 21- 4-1881, La L
Zaltbommel Postvervoer naar station V 28-10-1882, 54
Zeist Huur ptgebouw V 31-12-1885, La D
Lokaal station Zeist-Driebergen V 21- 1-1892, 295
Zevenaar Huur pgebouw V 11- 3-1892, 299
V 26- 7-1892, 188
Uitwisselingskantoor V 2- 3-1882, 185
Ppopslag in loods Rijnspoorweg Mij. V 13- 2-1882, La C
Vrijmaking ppn te Ah i.p.v. V - 5-1882, 59
Zevenaar V - 6-1882, 70
Zevenbergen Huur ptgebouw V 22- 4-1884, 75
Zuidbeyerland Aanschaffing boot t.b.v. bestelling V 26-11-1879, 59
Zuidland Wijziging postdienst V 3-12-1877, 6
Zundert Huur ptgebouw V 31- 5-1890, 170
V 6- 7-1891, 199
Zutphen Bergplaats aan station SS V 21- 9-1885, 20
Huur pgebouw V 2- 7-1890, 120
Geen schildwacht-bewaking V 22- 4-1884, 55
Zwolle Postlokaal aan station SS V 13-10-1882, La E
I 27- 4-1883, 210 Inf
V 2-11-1883, 59
V 5- 8-1884, La D
Postbussen V 19- 1-1891, 321
Magazijn op station V 16- 8-1883, 62
V 19- 1-1884, 56
Vestiging spoorwegpostkantoor III V 8- 2-1887, 8
V 17- 2-1887, 8
Zwijndrecht Huur ptgebouw V 21-10-1890, 224
Index van eigennamen, personeelsleden PTT
Andriesse, L. ten Brummeler dir pkt Velp Verkoop huis met erf V 11- 1-1878, 53
As C. van postbode Utrecht Vervoer per hittenkar V 2- 6-1879, 15
Bax A. conducteur Woudrichem Ongeval V 24-12-1881, 49
Beer J.R. de klerk Sliedrecht Verplaatsing naar Asd V 21- 1-1879, 69
Berkum C.v. bslr Gv Concierge Rps Gv V 30- 3-1881, 60
Beukenhorst bslr Zutphen Ongeval V 21- 8-1891, 307
Blom G. clr Hlm Rekening en verantwoording I 25- 7-1878, 88 e.a.
Boomkens H. cdr Coevorden Toelage V 2- 2-1881, 50
Braam E. cdr Asd P Benoeming 1e hfdbslr V 23- 9-1879, 43
Brake B. ter bvngaarder Vriezenveen Nevenbezigheden V 2- 1-1882, 112
Brinkhaus H.H. bslr Schiedam Jubileum V 31-12-1886; la G
Bungenberg O.G. dir pkt Gn Brievenbus V 20-11-1877, 13
Cornelissen L. bslr Asd Ontslag V 27- 6-1884, 83
Cox P.J. postbode Bergen Hondewagen V 27-11-1883, 62
Croede H. dir Sappemeer Verplaatsing naar O Pekela V 14- 6-1878, 78
Doffegnies J.J. isp Gv, Hbs Bevoegdheden V 19- 1-1885, 60
Doorman J.D. dir ptkt Mijdrecht Belasten met beheer I 23- 1-1878, 47 Inf
Dijk A. van Bslr Gv P Verlichting van dienst V 8- 7-1878, 54
Engen H. van bslr Coevorden Toelage V 2- 2-1881, 50
Eymeren W.G. v. dir Oude Pekela Verplaatsing naar Asd V 14- 6-1878, 78
Foreest Jhr. v. dir Wormerveer Schadeloosstelling I 12-12-1878, 58 Inf
Frommé J. bslr Asd Benoeming tot ktk V 30- 3-1880, 47
Frowijn C.J. cdr Zwolle Toelage V 2- 2-1881, 50
Gudden T.A.H. dir pkt Vaals Nevenbezigheden V 19- 2-1879, 48
Heymen W.F. klerk Asd,Rps Benoeming V 23- 1-1882, La A
Hoebeke G. bvngaarder Groede Ontheffing kombestelling V 10- 1-1889, 154
Hofstede P.J. hdr Gv, Hbs Regeringscommissaris van Mij Zeeland V 11- 4-1878, 44
Gedelegeerde op Congres Parijs V 29- 6-1878, 40
Beheer van rijkstelegraaf V 1- 7-1884, La H
Congres Lissabon V 17- 4-1885, 40
Jansen A. isp Commissie Pakjesdienst V 21-11-1878, 67
Jong G.de postbode Asperen Postvervoer op Linge V 12- 7-1888, 2
Kazander P. bvngaarder Almkerk Gratificatie V 27-12-1877, 20
Kerdijk M.A Delft Directeur Rps V 10-11-1880, 63
Eervol ontslag V 28- 4-1881, 72
Kluytmans P.J. bvngaarder St. Oedenrode Verplaatsing V 27- 7-1880, 50
Knoop Pathuis H.J. klerk Onderdendam Benoeming tot ass V 21- 1-1879, 69
Mets T. cdr Oude Schild Opheffing functie V 15-12-1877, 12
Mets W. cdr Oude Schild Aanstelling tijd. cdr V 15-12-1877, 12
Meulblok P. bslr Zierikzee Velocipede voor bodeloop V 18- 6-1878, 41a e.a.
Molen K.v.d. postbode Buitenpost Postrit per hon denkar V 6- 4-1883, 78
Mulert A.J.A. cm Ut Treindienst V 2- 2-1881, 50
Muntendam clr Hlm Taakopvatting V 12- 2-1879, 58
Neujean H.N.G. isp Commissie Pakjesdienst V 21-11-1878, 67
Nolet I.A. postbode Zierikzee Bodeloop per veloz V 9- 7-1878, 78
Ooms J.F. cm Gv Rps-dienst V 30- 3-1881, 60
Pieter W. dir IJzendijke Fraude V 7- 7-1884, 64 e.a.
Plaisier J. postbode Ridderkerk Sollicitatie V 1- 5-1888, 2
Pliesters K.A.F.J. cm Commissie Pakjesdienst V 21-11-1878, 67
Polderdijk M. postbode Nieuwendijk Traktementsverhoging V 26-11-1879, 59
Sassen M.P.F. Breda Directeur Rps V 28- 4-1881, 72
Pensioengrondslag V 16- 6-1881, 66
Sieben J. bslr Vlieland Bestelling V 13- 3-1878, 73
Staring M.C.A. hdr R.Telegraaf Ontslag V 1- 7-1884, La H
Straake G.J. te bslr Winterswijk Aanwijzing als cdr V 9- 9-1878, 64
Sweerts de Landas Wijborgh C.W. Congres Parijs V 29- 6-1878, 40
Controle op zegels V 9-11-1883, 56
Congres Lissabon V 17- 4-1885, 40
Thiel A.H. van isp R. Telegraaf Bevoegdheden V 19- 1-1885, 60
Traan A. bvngaarder Santpoort Postlokaal V 19-11-1877, 10
Ubben H.H. postbode Heerlen Bodeloop met hittenkar V 27-12-1884, 50 e.a.
Veen C.v.d. cm 1e kl. Benoeming tot isp V 12- 6-1883, 91 bis
Veer J.P. de cm 3e kl. Gv Rps-dienst V 30- 3-1881, 60
Versput bvngaarder Werkendam Examen V 27- 7-1880, 50
Vetter W. bvngaarder Hoogwoud Schoolsparen I 17- 5-1882, 111 Inf
Voget H.A.H ass Wageningen Vervoer bij ijsgang V 17- 2-1881, 62 e.a.
Voogd A. postbode Groede Buitenbestelling V 10- 1-1889, 154
Voorneveld P.J. postbode Heemstede Hondenwagen I 22-10-1879, 91 Inf
Wagenmakers I. bslr Balk Toelage V 2- 2-1881, 50
Witt J.H. de cm Ut Treindienst V 2- 2-1881, 50
Wijden P.v.d. postbode Hillegom Verstrekking lantaarn V 18-11-1880, 65
Wijk J.C. v.d. tig II Neuzen Dir Nijverdal V 22-12-1880, 78
Index van eigennamen, niet-personeelsleden
Aartsen W. van Middelburg Overbrenging post bij ijsgang op rivieren I 4- 4-1878, 40 Inf
Arkesteijn J.J 's-Hertogenbosch Frankering bijvoegsel Prov. Noordbrabantse Courant V 16-12-1878, 85
Assendelft de Coningh, Mr. A.D.v. Amsterdam Lid Raad van Toezicht op Rps-bank V 1-10-1880, 47
Baars J. Purmerend Postvervoer V 30- 3-1883, 85
Baks H. en J. Gratificatie opsporen postpakketten V 24-12-1881, 49
Ballegooyen W. v. Dordrecht Postrit V 24-12-1881, La C
Bays J. Wieringen Postvervoer V 24- 5-1879, 62
V 30- 3-1883, 85
Berg J.J. v.d. Haarlem Postrit V 24-12-1881, La C
Berg W. v.d. Vianen Toplicht bij postvervoer V 19- 3-1881, 65
Overlijden V 1-11-1890, 153
Bergh en Zn. J.J.v.d 's-Gravenhage Aanmaak handwagens V 7-11-1881, La B
Beyer W. Oegstgeest Tolgaarder I 6-12-1881, 148 Inf
Beynes J.J. Haarlem Aanmaak postrijtuigen V 3- 1-1880, 37
Bieberstein A. de Uitvinding betr. waarschuwen bij bestelling I 13- 2-1889, 301 Inf
Blom A. Vlieland Postrit V 24- 5-1879, 62
Boas H.S. Amsterdam Aanmaak postbussen V 28-12-1877, 9
Boomsluiters Stavenisse Toplicht bij postvervoer V 19- 3-1881, 65
Bosman C. Alkmaar Postvervoer per stoomboot V 15-11-1881, La D e.a.
Boudewijns E.N.A.H. Deventer Keuring postpaarden V 2- 4-1883, 74
Bronsveld M.C. Wageningen Verzending drukwerken V 15- 9-1881, 54
Burger en Zn. Fa. D. Rotterdam Postvervoer Rt-Noorwegen V 2- 8-1886, 10 e.a.
Burgers H. Deventer Levering velocipedes V 24- 7-1885, 52 e.a.
Buys F. en J. Cocksdorp Postvervoer V 24- 5-1879, 62 e.a.
Cate B. ten Enschede Paardenposterij V 12- 2-1878, 42
Coffeng J. Amsterdam Bestelling pakketpost V 13-12-1881, 56 e.a.
Colmer E.C. Holwerd Postvervoer V 19-10-1883, 61 e.a.
Cornelissen H. Amsterdam Postrit V 29-12-1877, 10 e.a.
Dik I.E. Amsterdam Postvervoer Mij. "Nederland" V 9- 2-1882, 51
Dingeman R. Waspik Vermiste dienstbrief V 12- 1-1878, 51
Doel A. v.d. Hellevoetsluis Postschuitdienst V 21- 3-1883, 55 e.a.
Donders F.H.C. Velp Overbrenging post bij ijsgang op rivieren V 17- 2-1881, 62 e.a.
Draayer Amsterdam Postritten V 18- 7-1878, 42
Driessen Postvervoer V 2- 4-1887, La E
Dubbinga A. Schiermonnikoog Postvervoer V 16- 7-1887, 15
Ellerbroek P. Hoorn Postvervoer V 30- 3-1883, 85
Erkelens R.R. van Amsterdam Paardenposterij V 12- 2-1878, 42
Farenkamp F. Postvervoer V 21- 3-1884, 43
Garden en Co. Gouda Postvervoer V 20- 1-1887, 6 e.a.
Gelder J. v. Stellendam Postvervoer V 21- 3-1883, 55 e.a.
Göppert J. Rotterdam Ppn met kramerijen V 12- 4-1884, 61
Groot J. Wormerveer Plaatsing brievenbus V 11- 4-1878, 46
Groot Gebr. de Lemmer Postvervoer V 23- 2-1889, 163 e.a.
Gruyter Fa. de Amsterdam Aankoop rijwielen V 29-11-1886, 21
Gunning J.W. Amsterdam Onderzoek fraude V 3- 3-1883, 44 e.a.
Haan F.B. de Terschelling Postdienst V 24- 5-1879, 62
Hamelink S. Herenveen Bestel-/bood-schapskaarten V 23- 5-1892, 188
Heerdt H.W.J. v. 's-Gravenhage Brievenbuslichting V 9-11-1880, 70
Heerdt H.J.W. v. 's-Gravenhage Pakketpostbestelling V 27-12-1881, 72
Herckenrath Fa. Rotterdam Aankoop rijwielen V 29-11-1886, 21 e.a.
Heuven D.B. van 's-Hertogenbosch Fraude stempelafdruk V 28- 9-1892, 180
Holst, Fa. Amsterdam Aankoop rijwielen V 29-11-1886, 21
Hoogland P. Omval Plaatsing brievenbus V 28- 2-1878, 41
Hos M. Stompetoren Plaatsing brievenbus V 28- 2-1878, 41
Hulscher Fa. Deventer Nabootsing zegels I 23- 9-1890, 306 Inf
Jong G. de Asperen Postvervoer over Linge V 12- 7-1888, 2
Kar J. v.d. Steenbergen Postrit V 12- 6-1879, 55
Keeser J.F. Postvervoer per tram V 7- 7-1886, 42
Keizer G. Winkel Postrit V 30- 3-1885, 85
Kieboom C. Heusden Paardenposterij V 12- 2-1878, 42
Klein J.W. Postvervoer Vlieland V 10- 7-1883, 68
Klein W. Terschelling Postschuitdienst V 13- 3-1878, 73 e.a.
Kon. onderscheiding V 17- 2-1890, La A
Koopman en Co. J. Amsterdam Aankoop rijwielen V 3-12-1885, 4 e.a.
Koster, Gebr. Amsterdam Verzending drukwerk V 29-11-1877, 6
Lammerts v. Bueren, Fa Utrecht Mailrekken V 19- 8-1882, 46
Landré en Glinderman Amsterdam Pakketwegers V 31- 8-1882, 89
Lefeber W.F. Lochem Bestel-/boodschaps-kaarten V 16- 5-1892, 194 e.a.
Loyens M. Tilburg Paardenposterij V 12- 2-1878, 42
Lijbering J. Dokkum Keuring postschepen V 17- 6-1885, 35
Mees M. Rotterdam Renteberekening Rps V 28- 4-1879, La A e.a.
Mendels A. Amsterdam Bussen en reclame in/op lantaarns V 22- 9-1881, 74 e.a.
Menge F. Zoutelande Verzending dienstbrief I 4- 7-1878, 37 Inf
Misset C. Doetinchem Verzending nieuwsbladen V 24-10-1892, 192
Moeys C.Ph.G. Nijmegen Nabootsing zegels I 4- 9-1890, 315 Inf e.a.
Neut Wed. v.d. Rotterdam Postritten naar station V 7- 6-1883, 51
Neutjes D. Urk Overbrengen brievenmalen V 5- 3-1879, 50 e.a.
Neutjes H. Urk Postvervoer V 16- 7-1887, 15
Nieuwenhuis D. Uitreiking correspondentie V 24- 1-1887, La K
Nijzink B. Breskens Bestel-/bood-schapskaarten V 16- 5-1892, 194 e.a.
Oostmeyer M. Amsterdam Nabootsing V 18- 4-1879, 176
Pauwels F. 's-Gravenhage Levering uniformplaten V 12- 3-1879, 71 e.a.
Penny A. Middelburg Postrit V 12- 6-1879, 55 e.a.
Plas J.Th. v.d. 's-Gravenhage Stempelen van postzegels V 18- 5-1888, 12
Roon P. v. Culemborg Paardenposterij V 12- 2-1878, 42
Sanders Th. Amsterdam Postvervoer per tram V 2- 3-1888, 6
Schippers K. Cortgene Postschuitdienst V 12- 6-1879, 55 e.a.
Schoonhoven A. Utrecht Lichting brievenbussen V 12-10-1883, 53
Schoonman F. Tilburg Aanmaak postzegeltasjes V 2- 6-1881, 41
Schouten R.J. 's-Hertogenbosch Keuring postpaarden V 2- 4-1883, 74
Schröder W.F. Haarlem Keuring postpaarden V 2- 4-1883, 74
Sieben K.H. Vlieland Postrit V 24- 5-1879, 62
Simons L.D. 's-Gravenhage Verzending drukwerk V 4-12-1877, 8
Smit, Fop Rotterdam Vervoer postpakketten V 26- 1-1881, 46
Snooy B. Vlieland Postvervoer V 24- 5-1879, 62
Stieltjes F. Amsterdam Yale Lock-boxes V 19- 1-1891, 321
Teulings C.N. 's-Hertogenbosch Bestelkaarten V 23-11-1885, 3
Toren G.J. Ameland Postvervoer V 16- 7-1887, 15
Veltkamp E.L. Dokkum Keuring postschepen V 17- 6-1885, 35
Verkrusen C.J. Harderwijk Uitbetaling wissels I 11- 2-1878, 66 Inf e.a.
Verwer en Co. Winschoten Bijvoegsels in cournat V 9- 5-1881, 51
Voorde J. v.d. Wolphaartsdijk Postschuitdienst V 12- 6-1879, 55 e.a.
Vos M. de Hoorn Postrit V 24- 5-1879, 62
Vries M. de Leiden Vervanging bastaardwoorden V 14- 8-1883, 62 e.a.
Benaming formulieren V 6-12-1883, 61 e.a.
Wit J. de Marken Postschuitdienst V 24- 5-1879, 62 e.a.
Wolff A. de Delft Postrit V 24-12-1881, La C
Wijn A.C. de Oudeschild Postrit V 24- 5-1879, 62
Wijnacker J. Geldrop Postrit V 12- 6-1879, 55
Wijnkamp J.T. Alkmaar Postrit V 30- 3-1883, 85
Zubli D.I. Namaak zegels V 26- 6-1884, 141
Zurmühlen A.D. Amsterdam Postvervoer per schip V 11-11-1882, 65 e.a.
Zwart J. de Amsterdam Buslichting V 8- 6-1888, 13
Beschrijving van de series en archiefbestanddelen
- Geregistreerde stukken, I.
  De omvang van elk inventarisnummer 'Verbaal' en 'Lijsten' komt overeen met de inhoud van één archiefdoos, elk inventarisnummer 'Indices' en 'Klappers' met een déél.
  - Afdeling Posterijen (en Telegrafie), A.
    - Posterijen (Posterijen I en III), 1.
      - Verbaal, a.
        - 'Verbaal', minuten van besluiten en van uitgaande brieven met de daarbij behorende ingekomen stukken., 1877 - 1892; 1-35
          - 1877 nov. - 1878 mrt., 1
          - 1878 apr. - juni, 2
          - 1878 juli - 1879 jan., 3
          - 1879 feb. - mei, 4
          - 1879 juni - 1880 feb., 5
          - 1880 mrt. - juli, 6
          - 1880 aug. - 1881 jan., 7
          - 1881 feb. - apr., 8
          - 1881 mei - okt., 9
          - 1881 nov. - 1882 apr., 10
          - 1882 mei - sep., 11
          - 1882 okt. - 1883 feb., 12
          - 1883 mrt. - aug., 13
          - 1883 sep. - 1884 feb., 14
          - 1884 mrt. - aug., 15
          - 1884 sep. - 1885 mei, 16
          - 1885 juni - okt., 17
          - 1885 nov. - 1886 feb., 18
          - 1886 mrt. - juli, 19
          - 1886 aug. - dec., 20
          - 1887 jan. - aug., 21
          - 1887 sep. - 1888 mrt., 22
          - 1888 apr. - juli, 23
          - 1888 aug. - 1889 mrt., 24
          - 1889 apr. - juli, 25
          - 1889 aug. - okt., 26
          - 1889 nov. - 1890 apr., 27
          - 1890 mei - sep., 28
          - 1890 okt. - 1891 feb., 29
          - 1891 mrt. - juni, 30
          - 1891 juli - nov., 31
          - 1891 dec. - 1892 mrt., 32
          - 1892 apr. - juni, 33
          - 1892 juli - sep., 34
          - 1892 okt. - dec., 35
      - Toegangen, b.
        - Lijsten van ingekomen stukken., 1878 - 1892; 36-64
          - 1878 jan. - juni, 36
          - 1878 juli - dec., 37
          - 1879 jan. - juni, 38
          - 1879 juli - dec., 39
          - 1880 jan. - juni, 40
          - 1880 juli - dec., 41
          - 1881 jan. - juni, 42
          - 1881 juli - dec., 43
          - 1882 jan. - juni, 44
          - 1882 juli - dec., 45
          - 1883 jan. - juni, 46
          - 1883 juli - dec., 47
          - 1884 jan. - juni, 48
          - 1884 juli - dec., 49
          - 1885 jan. - juni, 50
          - 1885 juli - dec., 51
          - 1886 jan. - juni, 52
          - 1886 juli - dec., 53
          - 1887 jan. - juni, 54
          - 1887 juli - dec., 55
          - 1888 jan. - juni, 56
          - 1888 juli - dec., 57
          - 1889 jan. - juni, 58
          - 1889 juli - dec., 59
          - 1890 jan. - juni, 60
          - 1890 juli - dec., 61
          - 1891 jan. - juni, 62
          - 1891 juli - dec., 63
          - 1892, 64
        - Lijsten van besluiten en minuten van uitgaande stukken., 1877 - 1892; 65-72
          - 1877-1878, 65
          - 1879-1880, 66
          - 1881-1882, 67
          - 1883-1884, 68
          - 1885-1886, 69
          - 1887-1888, 70
          - 1889-1890, 71
          - 1891-1892, 72
        - Indices op het verbaal., 1877 - 1892; 73-112
          - 1877, 73
            A - K
          - 1877, 74
            L - Z
          - 1878, 75
            A - H